臺灣高等法院民事裁定
108年度重上字第366號
上  訴  人  財政部國有財產署

法定代理人  曾國基  

上列上訴人因與被上訴人杜明聰等人間確認所有權存在等事件，
對於中華民國109年7月21日本院108年度重上字第366號判決，提
起上訴，本院裁定如下：
    主    文
上訴人應於本裁定送達後七日內，補繳第三審裁判費新臺幣壹拾
肆萬捌仟貳佰壹拾捌元，並補正委任律師或具律師資格之關係人
為代理人之委任狀，逾期不補正，即駁回上訴。
    理    由
一、按對於第二審判決上訴，上訴人應委任律師為訴訟代理人。
    上訴人為中央機關時，其所屬專任人員具有律師資格並經法
    院認為適當者，亦得為第三審訴訟代理人。上訴人未依前揭
    規定委任訴訟代理人，或雖委任有律師資格之專任人員，法
    院認為不適當者，第二審法院應定期先命補正。逾期未補正
    亦未依第466條之2為聲請救助者，第二審法院應以上訴不合
    法裁定駁回之，民事訴訟法第466條之1第1項本文、第2項、
    第4項分別定有明文。次按向第三審法院提起上訴，應依民
    事訴訟法第77條之16第1項前段規定徵收裁判費，此為上訴
    應具備之必要程式，當事人提起第三審上訴，未依上開規定
    繳納裁判費者，原第二審法院應定期間命其補正，如不於期
    間內補正，應以裁定駁回之，亦為同法第481條準用第442條
    第2項所明定。
二、本院108年度重上字第366號判決如附表所示，上訴人於民國
    109年8月10日提起上訴，求為廢棄上開判決，並駁回被上訴
    人在第一審之訴。經查如附表編號四、五所示新北市○○區○○
    段0000○000000地號土地，於起訴時之公告現值分別為每平
    方公尺6萬2,000元、6,300元，有土地登記謄本可稽（見原
    審卷一第133至135頁）。上訴人主張如附表編號四、五所示
    土地並非被上訴人所有，其面積分別為148.01、111.14平方
    公尺，則本件訴訟標的價額應核定為新臺幣（下同）987萬6
    ,802元（計算式：〔148.01×62,000〕＋〔111.14×6,300〕＝9,876
    ,802），應徵第三審裁判費14萬8,218元。惟查上訴人未繳
    納第三審裁判費，亦未依法提出委任律師或具律師資格之關
    係人為訴訟代理人之委任狀。茲命上訴人於收受本裁定正本
    七日內補正，逾期不補正，即駁回上訴，爰裁定如主文。
中　　華　　民　　國　 109　　年　  9   　月　　10　　日
                    民事第十庭
                        審判長法　官  黃嘉烈
                              法　官  高明德
                              法　官  邱  琦
正本係照原本作成。
核定訴訟標的價額部分，如不服裁定得於收受送達後10日內向本
院提出抗告狀，並繳納抗告費新臺幣壹千元。
命補繳裁判費部分不得抗告。
中　　華　　民　　國　　109 　年　　9 　　月　　10　　日

                              書記官  廖月女

附表:本院判決主文
編號   一 原判決廢棄。　  二  確認新北市○○區○○段○○○○地號如附圖一、二所示一七八九一部分土地所有權為上訴人與視同上訴人公同共有。  三  確認新北市○○區○○段○○○○○○地號如附圖一、二所示一七八九之一一土地所有權為上訴人與視同上訴人公同共有。  四 被上訴人應將新北市○○區○○段○○○○地號如附圖一、二所示一七八九一部分土地所有權面積一四八點零一平方公尺部分於民國七十六年四月二十八日以第一次登記為原因之所有權登記予以塗銷。  五 被上訴人應將新北市○○區○○段○○○○○○地號如附圖一、二所示一七八九之一一土地所有權面積一一一點一四平方公尺部分於民國七十六年四月二十八日以第一次登記為原因之所有權登記予以塗銷。  六 第一、二審訴訟費用由被上訴人負擔。參加訴訟費用由參加人負擔。